最高法院刑事判決　　　　　　　　　　 111年度台上字第61號
上　訴　人　林誥謚



上列上訴人因違反槍砲彈藥刀械管制條例案件，不服臺灣高等法
院高雄分院中華民國110年8 月17日第二審判決（110年度上訴字
第660號，起訴案號：臺灣屏東地方檢察署109年度偵字第6382號
），提起上訴，本院判決如下：
    主  文
上訴駁回。
    理  由
一、按刑事訴訟法第377 條規定，上訴於第三審法院，非以判決
    違背法令為理由，不得為之。是提起第三審上訴，應以原判
    決違背法令為理由，係屬法定要件。如果上訴理由書狀並未
    依據卷內訴訟資料，具體指摘原判決不適用何種法則或如何
    適用不當，或所指摘原判決違法情事，顯與法律規定得為第
    三審上訴理由之違法情形，不相適合時，均應認其上訴為違
    背法律上之程式，予以駁回。
二、本件原審審理結果，認為上訴人林誥謚非法持有非制式手槍
    3 支、非制式子彈33顆之犯行，已經明確，因而維持第一審
    論處上訴人犯非法持有非制式手槍罪刑（處有期徒刑6年6月
    ，併科罰金新臺幣20萬元），並依法諭知沒收之判決，駁回
    上訴人在第二審之上訴。從形式上觀察，並無判決違法情形
    存在。
三、上訴意旨略以：㈠上訴人到案後即供出其持有槍、彈之來源
    ，雖未因而查獲，仍可見其配合警方查緝，犯後態度良好且
    深具悔意；且上訴人並無前科，係一時失慮而有本案犯行，
    更未持本案槍、彈犯罪，足認有情輕法重而得適用刑法第59
    條情形。原判決未予適用，有不適用法則之違法；㈡如前述
    情形，可見上訴人惡性輕微，且係於槍砲彈藥刀械管制條例
    修正施行不及一月即被查獲，致刑責加重至少2 年；加以係
    家庭經濟重心，配偶、子女須上訴人照護，兼衡現代刑罰重
    在教化功能之立場，足見原判決之量刑失當，有違反比例原
    則、罪刑相當原則之違誤等語。
四、惟按，刑之量定及刑法第59條之酌量減輕其刑，均屬法院得
    依職權裁量範疇。原判決認上訴人無刑法第59條規定之適用
    ，已敘明其理由，略以：依一般國民社會感情，持有非制式
    手槍並非可輕易憫恕之犯罪，況上訴人非法持有槍、彈之期
    間非短、數量非微，依其犯罪情狀，難認有顯可憫恕之處等
    語（見原判決第4 頁）。有關刑之量定，第一審判決審酌上
    訴人非法持有槍、彈，已對社會秩序及安寧造成相當程度之
    潛在危險；惟念其犯後始終坦承犯行，兼衡其犯罪動機、手
    段、品行、持有槍彈數量、智識程度及生活狀況等一切情狀
    ，而量處前述之刑；原審認為並無不當，而予維持（見原判
    決第5 頁）。經核原判決關於未適用刑法第59條之論斷、說
    明，並無濫用裁量職權情形；量刑亦已斟酌刑法第57條各款
    所列情狀，並未逾越法定範圍，亦未濫用裁量權。上訴人就
    屬於原審依職權合法裁量之事項，指摘判決違法，並非適法
    之上訴第三審理由，應認其上訴違背法律上之程式，予以駁
    回。
據上論結，應依刑事訴訟法第395條前段，判決如主文。
中    華    民    國   111    年    2     月    10    日
                  刑事第四庭審判長法  官  林  立  華  
                                  法  官  謝  靜  恒  
                                  法  官  王  敏  慧  
                                  法  官  李  麗  珠  
                                  法  官  林  瑞  斌  
本件正本證明與原本無異
                                  書記官
中    華    民    國   111    年    2     月    15    日